【裁判字號】    95,易,209
【裁判日期】    950511
【裁判案由】    竊盜
【裁判全文】
臺灣屏東地方法院刑事判決               95年度易字第209號
公  訴  人  臺灣屏東地方法院檢察署檢察官
被      告  甲○○
上列被告因竊盜案件，經檢察官提起公訴（95年度偵字第611 號
），被告於準備程序中就被訴事實為有罪之陳述，經本院合議庭
裁定改以簡式審判程序審理，判決如下：
    主  文
甲○○共同攜帶兇器竊盜，累犯，處有期徒刑拾月。扣案之鍍鋅
螺栓陸個、纜繩壹條、破壞剪、油壓剪各壹把均沒收。
    事  實  及  理  由
一、甲○○與丙○○共同基於意圖為自己不法所有之犯意聯絡（
    丙○○竊盜部分由本院另行審結），於民國95年1 月15日15
    時許，共同攜帶丙○○所有之鍍鋅螺栓6 個、纜繩1 條及客
    觀上足對人之生命、身體、安全構成威脅具有危險性，可作
    為兇器使用之破壞剪、油壓剪各1 把，前往高雄縣三民鄉三
    民高幹174 左21A1-A2 及17 A1-A2、三民高幹208-A1、三民
    高幹232A1-A2、A2A1-A2B1 處，由甲○○將鍍鋅螺栓插於電
    桿上攀爬上電桿，再持破壞剪剪斷經營供給電能事業之臺灣
    電力股份有限公司（下稱臺電公司）所架設之供電設備電纜
    線之一端，丙○○則在下方持油壓剪剪斷電纜線之另一端，
    再將竊得之電纜線收拾綑綁，計竊得電纜線889.8 公尺，得
    手後即持往售予葉安國，所得款項共新臺幣（下同）25,400
    元，由甲○○分得13,000元、丙○○分得12,400元。嗣經警
    循線查獲，並扣得前開25,400元及鍍鋅螺栓6 個、纜繩1條
    、破壞剪、油壓剪各1 把。案經屏東縣警察局里港分局報告
    臺灣屏東地方法院檢察署檢察官偵查起訴。
二、前揭犯罪事實，業據被告甲○○坦承不諱，核與證人即共犯
    丙○○證述伊與被告共同竊取電纜線，並持往變賣等情節相
    符，並經證人即被害人臺電公司里港服務站職員乙○○證述
    電纜線遭竊及葉安國證述向被告及丙○○收購電纜線等情綦
    詳，且有贓物認領保管單1 紙、現場照片26幀附卷可稽，及
    扣案25,400元、鍍鋅螺栓6 個、纜繩1 條、破壞剪、油壓剪
    各1 把可佐，被告自白與事實相符，堪可採信。本件事證明
    確，被告犯行洵堪認定。
三、按刑法第321 條第1 項第3 款之攜帶兇器竊盜罪，係以行為
    人攜帶兇器竊盜為其加重條件，此所謂兇器，其種類並無限
    制，凡客觀上足對人之生命、身體、安全構成威脅，具有危
    險性之兇器均屬之，且祇須行竊時攜帶此種具有危險性之兇
    器為已足，並不以攜帶之初有行兇之意圖為必要，最高法院
    79年台上字第5253號著有判例可資參照。查破壞剪、油壓剪
    均為具有相當鋒利程度或硬度之金屬器具，係足以殺傷人生
    命、身體之器械，顯為具有危險性之兇器，是被告甲○○與
    丙○○共同攜帶破壞剪、油壓剪竊取電纜，雖僅係將該破壞
    剪、油壓剪作為行竊之工具，自始並無用以行兇之意圖，仍
    應該當攜帶兇器竊盜罪。核被告甲○○所為，係犯刑法第
    321 條第1 項第3 款之攜帶兇器竊盜罪，又臺電公司所架設
    電線桿上之電線，應屬電業法所規定之供電設備，故被告竊
    取供電設備之行為，自應依電業法第105 條之規定，適用刑
    法第321 條第1 項第3 款之攜帶兇器竊盜罪論處（檢察官漏
    未論列電業法第105 條，應予補充）。被告與丙○○就上開
    加重竊盜犯行，有犯意聯絡及行為分擔，應論以共同正犯。
    被告前於84年間因違反肅清煙毒條例案件，經本院判處有期
    徒刑3 年3 月確定，又於85年間因竊盜及違反麻醉藥品管理
    條例案件分別經臺灣高等法院高雄分院及本院判處有期徒刑
    1 年8 月、5 月確定，並定應執行刑為2 年確定，2 者接續
    執行，於87年12月7 日因縮短刑期假釋出監；惟被告又於89
    年間因偽造文書案件經本院判處有期徒刑8 月確定，前開假
    釋亦經撤銷而接續執行，嗣於93年5 月1 日縮刑期滿執行完
    畢；又於94年間因違反區域計畫法案件，經本院判處有期徒
    刑3 月確定，於94年10月6 日易科罰金執行完畢，有臺灣高
    等法院被告前案紀錄表1 份為憑，其於有期徒刑執行完畢後
    ，5 年以內再犯本件有期徒刑以上之罪，為累犯，應依刑法
    第47條規定加重其刑。爰審酌被告素行不佳，且因一己貪念
    ，造成他人財產損失，其犯罪目的、動機、手段及所生危害
    ，惟犯後尚能坦承犯行之態度等一切情狀，量處如主文所示
    之刑。至扣案之鍍鋅螺栓6 個、纜繩1 條、破壞剪、油壓剪
    各1 把，為共犯丙○○所有用以行竊之物，業經證人丙○○
    及被告供明在卷，應依刑法第38條第1 項第2 款之規定宣告
    沒收之；又所謂犯罪所得之物，乃指因犯罪所直接取得之物
    而言，若非因犯罪直接所得之物，亦不得諭知沒收（最高法
    院93年度台上字第226 號判決意旨參照），本件扣案之現金
    25,400元乃被告以竊得之電纜線變賣所得之物，業據被告供
    承在卷，既係變賣盜贓所得之價金，自非因犯罪所直接取得
    之物，爰不予宣告沒收，附此敘明。
據上論斷，應依刑事訴訟法第299 條第1 項前段、第273 條之1
第1 項，刑法第28條、第321 條第1 項第3 款、第47條、第38條
第1 項第2 款，判決如主文。
本案經檢察官葉容芳到庭執行職務。
中    華    民    國    95    年    5     月    11    日
                  刑事第五庭    法  官   李宜娟
以上正本證明與原本無異。
如不服本判決應於收受本判決送達後10日內向本院提出上訴書狀
，其未敘述上訴理由者，並得於提起上訴後10日內向本院補提理
由書狀（均須按他造當事人之人數附繕本）「切勿逕送上級法院
」
中    華    民    國    95    年    5     月    12    日
                                書記官   林香如
附錄本案論罪科刑法條
刑法第321條第1項
犯竊盜罪而有左列情形之一者，處6 月以上、5 年以下有期徒刑
：
一  於夜間侵入住宅或有人居住之建築物、船艦或隱匿其內而犯
    之者。
二  毀越門扇、牆垣或其他安全設備而犯之者。
三  攜帶兇器而犯之者。
四  結夥三人以上而犯之者。
五  乘火災、水災或其他災害之際而犯之者。
六  在車站或埠頭而犯之者。


司法院資訊處製作；財團法人民間司法改革基金會備份。
